臺灣臺南地方法院刑事判決　　　　　　　　　　　　　九十三年度訴字第四號
　　公　訴　人　臺灣臺南地方法院檢察署檢察官
　　被　　　告　己　○　○
　　指定辯護人　辛　○　○
右列被告因強盜案件，經檢察官提起公訴（九十三年度偵字第七五九二號），本院判
決如左：
    主      文
己○○無罪。
    理      由
一、公訴意旨略以：己○○與另名不詳歹徒共同基於意圖為自己不法所有之犯意聯絡
    ，於民國九十二年一月三十一日晚上十時十分許，在臺南縣麻豆鎮○○路五十五
    巷十八號前，趁乙○○與其妻賴美香（已改名為徐賴美汝，下稱徐賴美汝）及其
    大姨子壬○○（已改名癸○○，下稱癸○○），自附近賭場出來甫進入乙○○所
    駕駛車號Ｃ九─三六八○號之小客車內（乙○○坐於駕駛座，其妻賴美香坐於其
    旁，壬○○則坐於後座）之際，由前述不詳歹徒持槍打開後車門侵入其內，並以
    槍抵住壬○○（因未搜扣作案工具之槍枝，無從鑑定是否具有殺傷力），己○○
    則打開右前座車門，並持足以傷人身體之兇器之西瓜刀抵住賴美香之脖子，致使
    前述三人不能抗拒，由己○○搜括賴美香身上之財物，強取其裝有新臺幣（下同
    ）二十四萬元之皮包一只及賴美香繫於腰部霹靂包內之四十萬元，該不詳歹徒則
    搜括壬○○身上之財物，並強取壬○○置放於駕駛座下方之現金一百一十五萬元
    ，己○○等二人得手後即往前述巷道逃逸，並搭乘某部不詳車號之自小客車逃離
    現場。嗣為警調閱通聯紀錄及持口卡片供乙○○等三人指認後，循線查獲。因認
    被告己○○涉有刑法第三百三十條之加重強盜罪嫌。
二、按犯罪事實應依證據認定之，無證據不得推定其犯罪事實；又不能證明被告犯罪
    者，應諭知無罪之判決，刑事訴訟法第一百五十四條第二項、第三百零一條第一
    項分別定有明文。所謂認定犯罪事實之證據，係指足以認定被告確有犯罪行為之
    積極證據而言，該項證據自須適合於被告犯罪事實認定，始得採為斷罪資料，如
    未能發現相當證據，或證據不足以證明，自不能以推測或擬制之方法，為裁判基
    礎，最高法院二十九年度上字第三一○五號、四十年臺上字第八六號判例可資參
    照。又認定犯罪事實所憑之證據，雖不以直接證據為限，間接證據亦包括在內，
    然而無論直接或間接證據，其為訴訟上之證明，均須達於通常一般之人均不致於
    有所懷疑，而得確信其為真實之程度，始得據為有罪之認定，若其關於被告是否
    犯罪之證明未達此程度，而有合理性懷疑之存在，致使無從形成有罪之確定，根
    據「罪證有疑，利於被告」之證據法則，即不得遽為不利被告之認定，最高法院
    七十六年臺上字第四九六八號判例亦同此要旨。再者，告訴人之告訴，係以使被
    告受刑事訴追為目的，是其陳述是否與事實相符，仍應調查其他證據以玆審認，
    最高法院五十二年臺上字第一三○○號判例可資參照。
三、本件公訴人認被告己○○涉有右揭犯行，無非係以被害人癸○○、徐賴美汝、乙○○三人指認被告即為強盜該三人財物歹徒中之持刀者；以及依被告所持之電話
    號碼0000000000號之行動電話之通聯紀錄，於案發前一分鐘之行動電
    話基地臺，位於麻豆鎮○○路一二七號七樓，適在案發地點附近；另依被告之測
    謊報告，顯示被告對於未參與強盜案、未持刀搶人錢及被搶的錢其未花用等問題
    ，均呈說謊反應等證據，為其所憑之論據。訊據被告己○○堅決否認有何公訴人
    所指犯行，辯稱：伊並沒有持刀強盜被害人乙○○、徐賴美汝、癸○○三人等語
    。經查：
（一）按證人為法定證據方法之一種，係指於刑事訴訟程序中，就案件待證事實陳述
      其見聞之人。然因待證事實之發生是瞬間、短暫，而人五官之感覺、聽聞有其
      極限性，在不熟悉之人、地、事上，更覺明顯，故證人就待證事實之敘述，可
      能因觀察過程、記憶及外力介入之影響而有瑕疵，或遺留空檔，或依自己之邏
      輯，將漏洞填補，此乃因一般人之認知與記憶的運作方式與照相機、錄音機或
      攝影機等留存聲音及影像之機器截然不同，人之記憶係由外在環境中擷取到片
      段線索，該資訊在進入記憶系統後，會與先前的知識與期待，也就是已經儲存
      在記憶中的訊息產生交互作用，因此記憶是種整合的過程，並且是人本身經過
      建構及創造後所得的產物，而且證人之記憶也會隨著時間消逝而衰退，也因此
      國外之研究認為警方在提供犯罪嫌疑人列隊供被害人指認應遵守之四項規則，
      以避免指認錯誤發生：第一為主導列隊指認或相片指認之警官不應該知道該位
      嫌疑犯，事實證明證人能夠或將有意識或無意識地對警官期望答案有所回應，
      此即為主試者期望效應。第二，必須明確告訴目擊證人，嫌疑犯可能沒有出現
      在列隊指認或相片指認中，因此沒有必要一定要指認其中任何一個人，以此避
      免指認無辜之人。第三，在列隊指認和照片指認中，嫌疑犯不應與其他列隊者
      有明顯不同特徵。第四，在進行指認時及警官回應前，目擊證人應就其所指認
      之人為實際罪犯有多少把握做出一明確聲明等。對於被害人指認犯罪嫌疑人之
      程序，我國內政部警政署亦於九十年八月間頒佈「警察機關實施指認犯罪嫌疑
      人程序要領」，其中並規範與上開國外研究類似之指認程序，並規範司法警察
      提供被害人指認犯罪嫌疑人時至少應具備以下幾個要點：「指認前應由指認
      人先陳述犯罪嫌疑人特徵。指認前不得有任何可能暗示、誘導之安排出現。
      指認前必須告訴指認人，犯罪嫌疑人並不一定存在於被指認人之中。實施
      指認，應於偵訊室或適當處所為之。應為非一對一之成列指認（選擇式指認
      ）。被指認之人在外形上不得有重大差異。實施指認應拍攝被指認人照片
      ，並製作紀錄表附於筆錄。實施照片指認，不得以單一相片提供指認，並避
      免提供老舊照片指認」等。查：
    1.以本案被害人癸○○、徐賴美汝、乙○○三人遭強盜之過程而論，渠等係在無
      預警之情形下，突遭二人分持西瓜刀及類似槍械之兇器衝入車內強取財物，被
      害人癸○○、徐賴美汝、乙○○三人於該短暫時間且受驚嚇之情況下，於案發
      後是否仍能對強盜者之面貌有完整無誤之記憶，即有待斟酌之處，是為避免被
      害人因記憶缺失或遭人誘導而有指認嫌犯錯誤之情，司法警察提供被害人等指
      認犯罪嫌疑人時，更應遵循上開原則。然九十二年一月三十一日案發後，被害
      人雖隨即向警察機關報案，警方亦前往案發現場處理，然於當日受理警員並未
      對目擊案發經過之被害人製作筆錄等情，業據證人即當日前往採證之員警甲○○於本院審理時證述屬實（見本院九十三年十一月十一日審理筆錄），因而被
      害人乙○○、徐賴美汝、癸○○三人並未於案發後之第一時間，憑其鮮明之記
      憶供述本案強盜案件犯罪嫌疑人之特徵。另觀之卷附之警詢筆錄可知，被害人
      乙○○、徐賴美汝、癸○○三人於距案發日一個半月後之九十二年三月二十三
      日始至警局製作筆錄，而依上開被害人乙○○、徐賴美汝、癸○○三人所製作
      之第一次警詢筆錄內容，三人對於持刀歹徒之形容均為相同之「身高約一百七
      十多公分、中等身材、膚黑年約四十歲」等語（見臺南縣警察局麻豆分局麻警
      刑字第二九二○○○八二二八號刑事偵查卷第五、十一、二十頁），亦即被害
      人癸○○、徐賴美汝、乙○○三人於第一次警詢筆錄中對於持刀歹徒特徵之描
      述，渠等供述之內容均一字不差。參酌一般人對於他人特徵之描述，本會基於
      其生活經驗以及慣用語詞而有所差異，故自難期待數人於描述某一特定人之特
      徵時，會以一致且毫無出入之語詞內容敘述。是而本院審酌上開被害人癸○○
      、徐賴美汝、乙○○三人係於案發一個半月後才製作第一次筆錄，渠等於警詢
      筆錄中又對於持刀歹徒之特徵為完全相同用語之描述，佐以被害人癸○○、乙○○於本院審理時均證述：是因為乙○○於案發後接到警員之電話，警員並告
      知已掌握一些線索，所以乙○○才通知被害人癸○○、徐賴美汝一同前往警局
      製作筆錄等語（見本院九十三年七月十五日及九十三年十一月十一日審理筆錄
      ）等情觀之，足認被害人癸○○、徐賴美汝、乙○○三人於第一次警詢筆錄中
      對持刀歹徒特徵之描述，或係基於被害人三人於案發後彼此交換案發情節所見
      ，因而產生對於持刀歹徒一致描述之結果；或係基於警方懷疑某特定人涉案，
      因而於警詢時對被害人三人為不當之誘導，致使被害人三人為一致之陳述，故
      而被害人三人於第一次警詢筆錄中描述持刀歹徒之特徵時，已非純粹憑藉案發
      時目睹犯案過程留存之記憶，亦即被害人三人對持刀歹徒之描述，顯已受到其
      他因素之影響。
    2.再者，被害人癸○○、徐賴美汝、乙○○三人第一次指認被告時，係於前開第
      一次警詢筆錄之四日後即九十二年三月二十七日，而當時距離案發已近二個月
      ，故而在時間已相隔有一段時間之情形下，依被害人之感官能力、印象，能否
      正確指認，已非無疑。又該次指認程序中，警方僅提供被告己○○一人之正面
      及側面照片交予被害人癸○○、徐賴美汝、乙○○三人同時指認，且該次指認
      程序，係因警方通知被害人已經掌握與渠等遭強盜案情有連帶關係之人，因而
      要求被害人到警局指認相片等情，業據被害人癸○○於本院審理時證述綦詳（
      見本院九十三年七月十五日審理筆錄）。準此而論，該次指認程序，警方已透
      露被害人癸○○、徐賴美汝、乙○○三人一明確訊息，亦即所提供之單一被告
      己○○之相片，即為本案強盜案之犯罪嫌疑人，在此種已經懷疑嫌犯就是被告
      的誘導因素情形下，讓被害人三人作單一的指認，足認該次指認之程序顯係以
      「對號入座」之方式為之，況警方又未提供其他同型照片可資被害人選擇、比
      對或排除，被害人癸○○、徐賴美汝、乙○○三人當日之指認，不無順應警方
      意思之可能，故而該次指認程序，以使本院懷疑警方所要求者，無非是被害人
      之背書，而非被害人指認。參酌上開行政院內政部警政署既已頒佈「警察機關
      實施指認犯罪嫌疑人程序要領」，提供員警於辦案時具體且明確之指認程序依
      據，然由本案警方主導之指認程序完全違背上開要領之內容，顯見被害人癸○○、徐賴美汝、乙○○三人，渠等於九十二年三月二十七日在警局指認被告己○○之照片即為強盜案中持刀歹徒之指認程序，顯有重大之瑕疵，故而尚難據
      此為被告不利之認定。
    3.另於九十二年六月十四日被告己○○因另案經警緝獲後，被害人癸○○、徐賴
      美汝、乙○○三人雖又再次當面指認被告己○○本人即為持刀強盜之歹徒，而
      本次之指認過程中，員警雖已讓被害人先行陳述持刀強盜歹徒之特徵，再命三
      名指認對象成列供被害人指認，並有告知被害人犯罪嫌疑人不一定存於指認對
      象中，足認警方此次指認程序上已踐行上開要領之部分規範，然被害人既於九
      十二年三月二十七日於警局製作筆錄時，已經過員警提示被告己○○一人之照
      片供被害人三人為單一指認，是而被害人三人顯有遭受前次指認之暗示誤導之
      可能，故本院認被害人之記憶既已有受先入為主觀念影響之可能，是本次之指
      認過程雖較符合指認程序，然已不能補正前開指認程序瑕疵對被害人所造成之
      不當影響，而使本次之指認具有較為可信之情形。
    4.本院另再審酌警卷中前後二次被害人癸○○、徐賴美汝、乙○○等共六份之指
      認筆錄，除被害人徐賴美汝第二次之指認筆錄係由偵查員戊○○所製作外，餘
      者均係由偵查員丁○○所製作，而審酌前開內政部警政署頒佈之「警察機關實
      施指認犯罪嫌疑人程序要領」係於九十年八月間，且被害人三人第二次之指認
      復又多遵循上開要領程序辦理，堪認承辦本案員警對於被害人指認犯罪嫌疑人
      之程序知之甚詳，然承辦員警竟於被害人第一次指認程序中出現上揭無可彌補
      之重大瑕疵，足認本案警員辦案過程顯然有疏失。再者，承辦本案之員警戊○○雖於本院審理時供述伊係於值勤時，因被害人主動到警局報案，經其受理後
      ，才據被害人之指述，調出轄區符合被害人供述條件之八名治安人口供被害人
      指認等語（見本院九十三年十月十四日審理筆錄），然此顯與被害人癸○○、
      徐賴美汝、乙○○等於本院審理時供述係於案發後一個半月接獲警方主動來電
      ，告知已掌握特定嫌疑人之線索而要求渠等前往警局製作筆錄，且指認犯罪嫌
      疑人相片時，警方僅提供被告己○○一人之相片供被害人指認一節有所出入，
      本院審酌被害人對於製作警詢筆錄及指認犯罪嫌疑人之過程，本無虛偽構述之
      必要，而員警供述辦案程序時，如所述之程序不合規定時或有受行政懲處之風
      險，故自應以被害人之供述較可採信。再者，被害人於案發後之第一時間即已
      向一一○勤務中心報案，員警雖趕赴現場處理，然蒐證員警除未對犯罪現場即
      被害人之車輛為犯罪跡象之採證，以作為日後偵辦犯罪之依據外，復又未對被
      害人癸○○、徐賴美汝、乙○○三人製作警詢筆錄，以瞭解犯案歹徒之特徵，
      然承辦員警於缺乏線索之情況之下，竟可主動提供犯罪嫌疑人之資料供被害人
      指認，足認本案警方辦案之過程，自難脫免誘導被害人指認被告之嫌。
    5.基上，本院認本案被害人癸○○、徐賴美汝、乙○○三人，雖迭自警詢時、偵
      查中及本院審理時，均一致供述被告己○○即為案發當日持刀強盜渠等之歹徒
      ，惟被害人等一開始指認被告之程序，既已存有對號入座之指認瑕疵，是而其
      後不利被告之證詞，即難脫受先前指認先入為主之不當影響，因而被害人等對
      被告之指認及不利被告之證言，尚無法使本院達到確信本案之加重強盜案件，
      即為被告所為之心證。
（二）再者，被告固自承於九十二年一月間案發時，伊係使用門號00000000
      00號之行動電話用戶識別ＳＩＭ卡做為聯絡工具等語，而依卷附之前開門號
      行動電話於九十二年一月三十一日案發當日之通聯紀錄，於案發前之晚上九時
      十七分五十六秒時，曾有門號0000000000號行動電話撥打至被告前
      開所持之行動電話門號，而當時被告行動電話通話之基地臺之位置係位於臺南
      縣麻豆鎮南勢一之五號四樓頂，該基地臺位置雖據證人戊○○於本院審理時證
      述：伊知道該基地臺之位置，與案發地點位置大約相同，開車約二分鐘等語（
      見本院九十三年十月十四日審理筆錄）；另於案發前之晚上十時九分十九秒時
      ，有門號0000000000號行動電話撥打到前開被告所持之行動電話門
      號，當時被告行動電話通話之基地臺之位置係位於臺南縣麻豆鎮○○路一二七
      號七樓頂，與案發現場臺南縣麻豆鎮○○路五十五巷十八號前之位置相近，公
      訴人因而據上開通聯紀錄認被告己○○於案發前既適在案發地點，堪認被告己○○確有參與本案加重強盜案件之犯行。惟查，觀諸前開卷附門號00000
      00000號之九十二年一月二十九日至九十二年二月二日之通聯紀錄，除前
      開九十二年一月三十一日晚上九時十七分五十六秒許，被告所使用之行動電話
      通話基地臺為現場附近之臺南縣麻豆鎮南勢一之五號四樓頂外，另外前開被告
      所持門號之行動電話，於九十二年一月二十九日下午六時三十三分五十一秒時
      （通話一百七十三秒）、九十二年一月三十日下午五時三十六分五十六秒時（
      通話九秒）、九十二年一月三十一日凌晨一時二十三分十二秒（通話六十秒）
      、九十二年一月三十一日晚上七時十八分五十三秒（通話三十六秒）、九十二
      年一月三十一日晚上七時二十一分十九秒（通話二十一秒），亦有使用臺南縣
      麻豆鎮南勢一之五號四樓頂之行動電話基地臺通聯之紀錄，足認被告己○○於
      案發前即常於案發地點附近活動，是而被告所持之行動電話之通聯紀錄，出現
      上開接近案發時點使用案發地點附近行動電話基地臺之巧合情節，自屬可預期
      而非屬特殊異常之情形，即難據此巧合即為被告不利之認定。況由被害人癸○○自承：伊被強盜當日係因過年期間，所以攜款前往案發地點附近賭博而遭強
      盜等語，堪認本案加重強盜案件，並非在被害人住所、工作地點或其常出入之
      場所等地所為，佐以本案持刀強盜之歹徒並未戴安全帽或以口罩蒙面等防護措
      施即下手為強盜犯行一節，足認本案加重強盜案並非策劃周詳之計畫型犯罪，
      應屬臨時突發之犯罪案件，故而歹徒並無需於事前至現場附近勘查地形或規劃
      逃亡路線之必要，是以被告己○○於案發前數日即常出現於案發地點附近，尚
      無可疑之處。公訴人雖另以被告辯稱伊於案發時人在臺中，與案發前電話通聯
      紀錄之基地臺位置在案發地點附近不符，以及案發後被告通聯之行動電話基地
      臺位於臺中，顯係犯罪後恐遭警方查獲，而前往臺中避風頭，而據此為認定被
      告有罪之依據。然衡諸常情，人之記憶有其極限，故而對於數月前之行蹤顯難
      為鉅細靡遺方式之交代，本案被告係於九十二年六月十四日另案經警查緝到案
      ，警方於當日對被告製作警詢筆錄，要求被告交代四個月前即案發之九十二年
      一月三十一日當日之行蹤，被告僅回答該日伊人在臺中，尚與常情不悖。再者
      ，上開於案發前撥打至被告所持行動電話之0000000000號及000
      0000000號等二門號行動電話，均係證人庚○○所持用，業據證人庚○○於本院證訴屬實，證人庚○○另證訴：因當時是過年，所以伊都在向被告討
      錢，被告回說伊要去臺中拿錢，伊說伊在臺中趕不回來等語（見本院九十三年
      七月十五日審理筆錄），故而被告於案發地點附近所接聽之電話，撥打者之目
      的既均係欲向其催討債務，足認被告如確係於案發後即逃往臺中製造不在場證
      明，則被告於案發前大可不必於案發現場附近接聽他人為討債所撥打之電話，
      徒留日後可供司法機關作為認定其犯罪之依據。
（三）另按測謊鑑定，係依一般人若下意識刻意隱瞞事實真相時，會產生微妙之心理
      變化，如憂慮、緊張、恐懼、不安等現象，而因身體內部之心理變化，身體外
      部之生理狀況亦隨之變化，如呼吸急促、血液循環加速、心跳加快、聲音降低
      、大量流汗等異常現象。惟表現在外之生理變化，往往不易由肉眼觀察，乃由
      測謊員對受測者提問與待證事實相關之問題，藉由科學儀器（測謊機）記錄受
      測者對各個質問所產生細微之生理變化，加以分析受測者是否下意識刻意隱瞞
      事實真相，並判定其供述是否真實；測謊機本身並不能直接對受測者之供述產
      生正確與否之訊號，而係測謊員依其專業之學識及經驗，就測謊紀錄，予以客
      觀之分析解讀。至於測謊鑑定究竟有無證據能力，刑事訴訟法並無明文規定，
      惟實務上，送鑑單位依刑事訴訟法第二百零八條第一項規定，囑託法務部調查
      局或內政部警政署刑事警察局為測謊檢查，受囑託機關就檢查結果，以該機關
      名義函覆原囑託之送鑑單位，該測謊檢查結果之書面報告，即係受囑託機關之
      鑑定報告，該機關之鑑定報告，形式上若符合測謊基本程式要件，包括：經
      受測人同意配合，並已告知得拒絕受測，以減輕受測者不必要之壓力。測謊
      員須經良好之專業訓練與相當之經驗。測謊儀器品質良好且運作正常。受
      測人身心及意識狀態正常。測謊環境良好，無不當之外力干擾等要件，即賦
      予證據能力，非謂機關之鑑定報告書當然有證據能力。具上述形式之證據能力
      者，始予以實質之價值判斷，必符合待證事實需求者，始有證明力。復按刑事
      訴訟法第二百零六條第一項規定：「鑑定之經過及其結果，應命鑑定人以言詞
      或書面報告」，又法院或檢察官囑託相當之機關鑑定，準用第二百零六條第一
  項之規定，同法第二百零八條亦有明文規定；是鑑定報告書之內容應包括鑑定
      經過及其結果，法院囑託鑑定機關為測謊檢查時，受囑託之鑑定機關不應僅將
      鑑定結果函覆，並應將鑑定經過一併載明於測謊之鑑定報告書中，若鑑定報告
      書僅簡略記載檢查結果而未載明檢查經過，既與法定記載要件不符，法院自應
      命受囑託機關補正，必要時並得通知實施鑑定之人以言詞報告或說明，否則，
      此種欠缺法定要件之鑑定報告不具備證據資格，自無證據能力可言。最高法院
      九十三年度臺上字第一八六五號判決可資參照。本案公訴人囑託法務部調查局
      對被告進行測謊，經本院函詢法務部調查局補正相關書面報告後，該局雖檢附
      包括被告測謊同意書。被告測謊身心狀況調查表。測謊問卷內容題組（
      包含檢測方法）。被告測謊過程生理紀錄圖（含呼吸、膚電、脈搏）。測
      謊程序說明（含測謊儀器運作與施測環境評估等）。施測者專業資格證明。
      其他測謊文獻資料（英文，未附中譯本）等相關資料檢送本院，以資證明受
      測者接受測謊之同意、當時之身心狀態、測謊員之能力及資格、測謊儀器運作
      狀態以及測謊環境有無不當之外力干擾等要件，是因認上開測謊結果有證據能
      力。惟查，上開測謊鑑定之內容，僅對被告答稱：「（你有沒有參與強盜搶案
      ？）否」、「（案發時你有沒有持刀搶錢？）否」、「（被搶的錢你有沒有花
      用？）否」等三問題因均呈情緒波動反應，而研判被告對上開三問題有說謊（
      臺灣臺南地方法院檢察署九十二年度偵字第七五九二號偵查卷第四四頁）。然
      觀諸上開三問題，均未特定本案犯罪之時間、地點、遭強盜之財物及遭強盜之
      被害人，故而即認上開施測問題所為測謊之結果均屬真實，亦即被告確有持刀
      參與強盜錢財之加重強盜案件，並將強盜之款項供為自己花用一節，然上開施
      測之問題既屬抽象而未特定，仍無法證明被告所參與之持刀強盜案為本案公訴
      人所起訴之犯罪事實，故而測謊鑑定既無法獲致有效之結論，自難參酌採認作
      為本案不利被告之認定。
（四）綜上，公訴人認定被告犯嫌所憑之直接證據，未達通常一般人均不致有所懷疑
      ，而得以確信其為真實之程度，且本案司法警察除未於被害人之車輛或身上所
      穿著之皮衣採得被告之指紋，復未在被告身上或其處所搜得作案所用之刀械或
      強盜所得之贓款，是而本案公訴人所據認定被告涉及加重強盜罪嫌之證據尚有
      不足之處，自不能證明被告犯罪。
四、綜上所述，本件被告己○○因涉嫌加重強盜犯行而經公訴人起訴，公訴意旨所憑
    之證據，即被害人癸○○、徐賴美汝、乙○○三人指認被告為本案持刀強盜之歹
    徒、被告所持行動電話於案發時之通聯基地臺位置、被告之測謊報告等，均難憑
    為認定被告確實涉犯上開犯行。此外，復查無其他積極證據堪認被告確有公訴人
    所指訴之犯行，揆諸前揭規定意旨及說明，應認不能證明被告犯罪，依法自應諭
    知被告無罪之判決，以示慎審。
據上論斷，應依刑事訴訟法第三百零一條第一項，判決如主文。
本案經檢察官丙○○到庭執行職務。
中      華      民      國     九十三     年     十二      月     二    日
                                    臺灣臺南地方法院刑事第十一庭
                                          審判長法官  鄧  希  賢
            法官  陳  金  虎
                                                法官  楊  佳  祥
右正本證明與原本無異。
如不服本判決，應於判決送達後十日內向本院提出上訴狀（應附繕本）。
                                              書記官  顏  惠  華
中      華      民      國     九十三     年     十二      月     二    日
